臺灣臺中地方法院民事裁定
110年度聲再字第23號
再審聲請人  陳鴻國  
再審相對人  李牧耘  
上列當事人間本票裁定事件，再審聲請人對於民國109年7月30日
本院109年度司票字第4380號確定裁定聲請再審，本院裁定如下
：
    主  文
再審聲請駁回。
再審聲請費用由再審聲請人負擔。 
    理  由
一、再審聲請意旨：如附件民事聲請狀所載。 
二、按再審之訴，應於30日之不變期間內提起；前項期間，自判
    決確定時起算，判決於送達前確定者，自送達時起算；其再
    審之理由發生或知悉在後者，均自知悉時起算，民事訴訟法
    第500條第1項、第2項定有明文。上開條文依同法第507條及
    非訟事件法第46條之1第1項規定於非訟事件之確定裁定準用
    之。次按對於確定裁定聲請再審，依上開條文準用第501條
    第1項第4款規定，應表明再審理由及關於再審理由並遵守不
    變期間之證據，此為必須具備之程式。其未表明者無庸命其
    補正，法院應以裁定駁回之。
三、經查：
(一)本件再審聲請人就本院109年度司票字第4380號確定裁定（
    下稱原確定裁定）聲請再審，原確定裁定於民國109年8月5
    日送達再審聲請人戶籍地苗栗縣○○鄉○○村○○00○0號，及居所
    地臺中市○○區○○路00巷0號，此經本院依職權調取原確定裁
    定民事卷宗查核無誤。而再審聲請人指摘原確定裁定有民事
    訴訟法第496條第1項第5款之再審事由，惟再審聲請人未提
    出其遵守不變期間之證據，則再審聲請人遲至110年10月7日
    始對原確定裁定聲請本件再審（見再審聲請狀上本院收文章
    戳），核其所為再審之聲請已逾30日之不變期間，自不合法
    。
(二)又原確定裁定既於109年8月5日送達再審聲請人設於苗栗縣○
    ○鄉○○村○○00○0號之戶籍地，已如上述，且該時再審聲請人
    並無在監、在押之情形，有在監在押簡表在卷可參，足見原
    確定裁定已合法送達再審聲請人。則再審聲請人主張原確定
    裁定未送達其戶籍地，或未囑託監所首長送達，而未合法送
    達一節，容有誤會，顯無理由。至原確定裁定之確定證明書
    是否合法送達，實與原確定裁定有無再審理由無涉。另再審
    聲請人其餘關於實體上之爭執，要非非訟程序所得審究，亦
    非得對原確定裁定聲請再審之合法事由。是再審聲請人執前
    開事由聲請再審，亦屬無據，附此敘明。
(三)從而，本件再審聲請為不合法，應予駁回。
四、依非訟事件法第46條之1第1項，民事訴訟法第507條、第502
    條第1項、第95條、第78條，裁定如主文。
中　　華　　民　　國　　110 　年　　12　　月　　24　　日
                  民事第三庭  審判長法  官  陳宗賢
　　　　　　　　　                  法  官  王金洲
　　　　　　　　　                  法  官  劉育綾
正本係照原本作成。
如對本裁定不服，應於送達後10日內向本院提出抗告狀，並繳納
抗告費新臺幣1,000元。
中　　華　　民　　國　　110 　年　　12　　月　　24　　日
                                    書記官　黃詩涵